【裁判字號】    89,上易,1850
【裁判日期】    900216
【裁判案由】    竊盜
【裁判全文】
臺灣高等法院刑事判決                  八十九年度上易字第一八五０號
    上  訴  人  臺灣士林地方法院檢察署檢察官
    上  訴  人
    即  被  告  乙○○
    指定辯護人  本院甲○辯護人
右上訴人，因被告竊盜案件，不服臺灣士林地方法院，八十九年度易字第十一號，中
華民國八十九年三月二十八日第一審判決（起訴案號：臺灣士林地方法院檢察署八十
八年偵字第一一九八一號）提起上訴，本院判決如左：
    主    文
原判決關於乙○○部分撤銷。
乙○○竊盜，處有期徒刑月，如易科罰金以佰元折算壹日。
    事    實
一、乙○○於民國八十八年間因違反懲治走私條例案件，經法院判處拘役四十日，緩
    刑二年確定，現仍緩刑期間，竟猶不知警惕，復於八十八年十一月廿一日凌晨四
    時許，在台北縣石門鄉○○路七十八號統一便利商店前，因發現丙○○偕同丁○○自所駕乘之車號Ｋ九－二九九０號自小貨車下車進入店內購物時，將行動電話
    放置車內且未關車窗，竟意圖為自己不法之所有，徒手伸入車內竊取丙○○所有
    之行動電話手機二具（諾基亞六一五０型及摩托羅拉ＣＤ九二八型各一具），嗣
    因丙○○心覺不妥出外察看發現手機遭竊後，偕同丁○○四處追尋，旋即於同鄉
    ○○路十六之十三號前發現乙○○持有該行動電話，欲上前盤問時乙○○竟持手
    機丟擲徐某，旋為徐、許二人制服報警處理。
二、案經丙○○訴由臺北縣警察局金山分局報請臺灣士林地方法院檢察署檢察官偵查
    起訴。
    理    由
一、訊據上訴人即被告乙○○坦承於右揭時地取走被害人丙○○放置車內之行動電話
    手機二具等情不諱，惟否認有竊盜犯意，辯稱：當時因酒後誤認被害人丙○○為
    伊另一友人，為與其開玩笑才取走該行動電話云云。經查：本件被告如何利用被
    害人丙○○與其友人丁○○下車購物疏未關閉車窗之機會，徒手竊取被害人丙○○放置車內之行動電話手機二具，嗣經丙○○查獲等情，已據被害人丙○○指述
    及證人丁○○供證明確，並有贓物領據二紙在卷可憑，且被告先前於警訊時及偵
    查中供稱曾與被害人丙○○一同喝酒而認識，乃生與其開玩笑之念（見偵查卷第
    二十四頁），惟為被害人丙○○所否認，被告於原審訊問時始改稱誤為徐某為其
    友人，其先後辯解不一，顯因偵查中遭被害人丙○○拆穿致無法自圓其說，始反
    覆其詞，益證被告所辯不足採信，本件事證已明，被告犯行洵堪認定，應依法論
    科。
二、核被告乙○○所為，係犯刑法第三百二十條第一項之普通竊盜罪。原審因而予以
    論罪科刑，固非無見。惟查被告行為後，刑法第四十一條業於九十年一月十二日
    修正公布施行，修正後之刑法第四十一條第一項規定，法定刑五年以下之罪，經
    宣告六個月以下有期徒刑者，得諭知易科罰金，此項修正有利被告，原審未及審
    酌自有未洽。被告上訴，辯稱誤以為手機為朋友所有，並無竊盜之故意云云，經
    核並無可採，有如前述。檢察官上訴，認同案被告戊○○為竊盜之共同正犯，且
    被害人追到被告乙○○後，王某以行動電話丟擊被害人，係以暴力脫免逮捕，應
    成立準強盜罪等語。惟戊○○經本院判決無罪確定，無由與乙○○成立共同正犯
    ，又被害人丙○○及證人丁○○一再陳稱發現行動電話失竊，始追尋竊嫌，直至
    石門鄉○○路十六之十三號前始發現乙○○持有該失竊行動電話，被害人並非當
    場發現被告竊盜及有逮捕被告之意，被告丟擲該行動電話並非因脫免逮捕而為之
    ，自不成立準強盜罪。是被告及檢察官此部分上訴，經核均無理由，惟原判決此
    部分既有可議，自應由本院將之撤銷改判。
三、爰審酌被告有前開前科，竟於緩刑期間再度犯罪，及其犯罪之動機，所生危害及
    犯後態度等一切情狀，量處有期徒刑月，並諭知易科罰金之折算標準以佰元
    折算壹日。
四、據上論斷，應依刑事訴訟法第三百六十九條第一項前段、第三百六十四條、第二
    百九十九條第一項前段，刑法第二條第一項前段、第三百二十條第一項、第四十
    一條第一項，罰金罰鍰提高標準條例第一條前段、第二條，判決如主文。
本案經檢察官陳文禮到庭執行職務。
中    華    民    國      九十    年      二        月        十六      日
                            臺灣高等法院刑事第四庭
                                審判長法  官  蔡  永  昌
                                      法  官  徐  昌  錦
                                      法  官  陳  榮  和
右正本證明與原本無異。
被告不得上訴。
檢察官如不服本判決應於收受送達後十日內向本院提出上訴書狀，其未敘述上訴之理
由者並得於提起上訴後十日內向本院補提理由書（均須按他造當事人之人數附繕本）
。
                                      書記官  劉  麗  芬
中    華    民    國      九十    年      二        月        二十      日
附錄本案論罪科刑法條：
刑法第三百二十條第一項
意圖為自己或第三人不法之所有，而竊取他人之動產者，為竊盜罪，處五年以下有期
徒刑、拘役或五百元以下罰金。


司法院資訊處製作；財團法人民間司法改革基金會備份。
